ACORDAO-COMPLETO-2342480

ACÓRDÃO DE RELAÇÃO

ACÓRDÃO DE RELAÇÃO 688/2019 ATA 3/2019 - SEGUNDA CÂMARA

Acórdão 688/2019-TCU-Segunda Câmara
Trata-se de documentação apresentada pela empresa Personnalite Soluções Administrativas Ltda. – EPP, com pedido de medida cautelar, na qual denuncia possível irregularidade no Pregão Eletrônico 20/2018, conduzido pelo Conselho Nacional do Ministério Público - CNMP para “Contratação de empresa especializada na prestação dos serviços técnicos profissionais de operação de áudio e vídeo, a serem executados por postos de trabalho no Conselho Nacional do Ministério Público — CNMP.”
Considerando as alegações da representante, atual prestadora dos serviços objeto do Pregão Eletrônico 20/2018 por força do nono termo aditivo ao Contrato 34/2013, de que “teria sido desclassificada após recurso por ter enviado o anexo de proposta um dia após o prazo de cinco dias úteis estabelecido pelo pregoeiro (...) ”; de que recebeu, em 02/01/2019, o Termo de Rescisão Contratual que determinou a prestação dos serviços até o dia 06/01/2019, sem possibilidade de contraditório; e de que a rescisão lhe imputará prejuízos financeiros em razão dos compromissos firmados para cumprimento do contrato;
considerando que a análise da unidade técnica evidenciou que i) a argumentação da representante baseia-se exclusivamente no suposto rigor procedimental, sem demonstrar que o prazo de cinco dias úteis, estabelecido pelo pregoeiro, inviabilizou o cumprimento da exigência; ii) que a autora tinha plena ciência da vigência máxima do contrato, que previa a prestação dos serviços até 17/04/2019 ou até que fosse celebrado novo contrato com objeto semelhante, o que ocorresse primeiro; e iii) que não restaram caracterizados os pressupostos necessários à concessão da medida cautelar pleiteada;
considerando que a representação preenche os requisitos de admissibilidade;
os ministros do Tribunal de Contas da União, reunidos em sessão de 2ª Câmara, ACORDAM, por unanimidade, de acordo com os pareceres emitidos nos autos e com fundamento nos arts. 169, inciso II, 235, 237, inciso VII, do Regimento Interno, 113, § 1º, da Lei 8.666/1993, e 103, § 1º, da Resolução TCU 259/2014, em conhecer desta representação e considerá-la improcedente; em indeferir a medida cautelar pleiteada; em dar ciência desta deliberação e da instrução à peça 6 à representante e ao Conselho Nacional do Ministério Público; e em arquivar o processo.
1. Processo TC-Processo 000.212/2019-9 (REPRESENTAÇÃO) 
1.1. Classe de Assunto:
1.2. Representante: Personnalite Soluções Administrativas Ltda. – EPP (CNPJ 04.477.223/0001-03) .
1.3. Unidade: Conselho Nacional do Ministério Público.
1.4. Relatora: ministra Ana Arraes.
1.5. Representante do Ministério Público: não atuou.
1.6. Unidade Técnica: Secretaria de Controle Externo de Aquisições Logísticas (Selog) .
1.7. Representação legal: Danilo Franco Ramos (OAB/DF 56.007) e outros, representando Personnalite Soluções Administrativas Ltda. – EPP.
1.8. Determinações/Recomendações/Orientações: não há.

Segunda Câmara

Personnalite Soluções Administrativas Ltda. - EPP (CNPJ 04.477.223/0001-03).

ANA ARRAES

Danilo Franco Ramos (OAB/DF 56.007) e outros, representando Personnalite Soluções Administrativas Ltda. - EPP.

Não atuou.

REPRESENTAÇÃO (REPR)

Secretaria de Controle Externo de Aquisições Logísticas (Selog).